【裁判字號】    97,停,123
【裁判日期】    971229
【裁判案由】    聲請停止執行
【裁判全文】
臺北高等行政法院裁定
                                       97年度停字第123號
聲  請  人  開明工商服務顧問有限公司
代  表  人  甲○○
聲  請  人  乙○○
            丙○○
            丁○○
上列聲請人與相對人法務部行政執行署臺北行政執行處等間聲請
停止執行事件，聲請人聲請停止執行，本院裁定如下：
    主  文
本件移送於台灣台北地方法院。
    理  由
一、按「行政法院認其無受理訴訟權限者，應依職權以裁定將訴
    訟移送至有受理訴訟權限之管轄法院。數法院有管轄權而原
    告有指定者，移送至指定之法院。」行政訴訟法第12條之2
    第2 項定有明文。次按行政訴訟法第307 條規定：「債務人
    異議之訴，由高等行政法院受理；其餘有關強制執行之訴訟
    ，由普通法院受理。」又行政執行法施行細則第18條規定：
    「公法上金錢給付義務之執行事件，第三人就執行標的物認
    有足以排除執行之權利時，得於執行程序終結前，依強制執
    行法第十五條規定向管轄法院提起民事訴訟。」準此，債務
    人異議之訴係對於執行名義所示之實體請求權有所爭執，此
    項公法上權利義務之爭執，自應由高等行政法院受理。至於
    其餘有關強制執行之訴訟，例如第三人異議之訴、參與分配
    之訴、分配表異議之訴、關於外國船舶優先權之訴及債權人
    對第三人之聲明認為不實之訴等，則係就執行標的物或執行
    債權之歸屬等之爭執，性質上純屬私權之爭訟，自宜由普通
    法院受理，行政訴訟法第307 條立法理由闡述甚明。而上開
    行政執行法施行細則第18條則明指應向管轄法院提起民事訴
    訟，是行政訴訟上之第三人異議之訴，係屬普通法院民事庭
    之權限，應向普通法院提起民事訴訟，另依強制執行法第18
    條第2 項規定「... 或提起再審或異議之訴... ，法院因必
    要情形或依聲請定相當並確實之擔保，得為停止強制執行之
    裁定」聲請停止強制執行，亦應向普通法院提出聲請，至為
    明灼。
二、本件聲請意旨略以: 坐落台北市○○區○○段4 小段第637
    及636 地號2 筆土地( 下稱系爭土地) ，業經台灣台北地方
    法院判決聲請人開明工商服務顧問有限公司( 下稱開明公司
    ) 應移轉與其餘聲請人乙○○、丙○○、丁○○確定在案，
    故聲請人乙○○、丙○○、丁○○等3 人係系爭土地之所有
    權人，聲請人開明公司並非系爭土地之所有權人，甚為明確
    。相對人台北市國稅局中南稽徵所及法務部行政執行署臺北
    行政執行處查封系爭土地即有錯誤，而相對人法務部行政執
    行署臺北行政執行處已定98年1 月8 日拍賣系爭土地，一旦
    拍賣，勢難回復原狀，爰依強制執行法第18條規定，提起本
    件聲請，請求准予供擔保停止強制執行云云。經查，聲請人
    認相對人法務部行政執行署臺北行政執行處執行之標的物係
    屬第三人所有，並已提起異議之訴( 見本院卷第63頁) ，應
    停止強制執行，揆諸前揭說明，本件聲請應由普通法院民事
    庭審判，行政法院並無受理聲請權限，依前述規定，將本件
    移送於管轄法院。
三、依行政訴訟法第12條之2 第2 項裁定如主文。
中    華    民    國    97    年   12    月     29    日
                      臺北高等行政法院第一庭
                                審判長法  官  王立杰
                                      法  官  劉錫賢
                                      法  官  林惠瑜
上為正本係照原本作成。
如不服本裁定，應於送達後10日內向本院提出抗告狀（須按他造
人數附繕本）。
中    華    民    國    97    年   12    月     29    日
                                      書記官  劉道文


司法院資訊處製作；財團法人民間司法改革基金會備份。
